---
title: Weekly Stand Up Meeting 2
slug: /sprint1/reunion4
---

# Acta de reunión: Weekly Stand Up Meeting 2

- **Fecha y hora:** 17/02/2025 - 15:35-15:40
- **Lugar:** Aula A0.30

## Asistentes

| Nombre                        | Correo                    | Presente/Ausente |
|-------------------------------|---------------------------|------------------|
| Lidia Ning Fernández Casillas | lidiaestudios14@gmail.com | ✅ Presente     |
| Javier Luque Ruiz             | javluqrui@alum.us.es      | ✅ Presente     |
| Raquel Ortega Almirón         | raqortalm@alum.us.es      | ✅ Presente     |
| Lucía Ponce García de Sola    | lucpongar@alum.us.es      | ✅ Presente     |
| Adrián Robles Borrego         | adrrobbor@alum.us.es      | ✅ Presente     |
| Borja Vera Casal              | borvercas@alum.us.es      | ✅ Presente     |

## Orden del día

1. Tareas completadas/a revisar
2. Problemas encontrados
3. Reparto de tareas extras

## Desarrollo de la reunión

El equipo informó sobre sus progresos: la mayoría de tareas del punto A1.5 fueron puestas en revisión. Las tareas A1.5.1 de backend y frontend, aún estaban en desarrollo debido a su complejidad.

Se decidió dedicar la sesión de clase a la revisión de las pull requests, resolución de dudas que surgieron de la anterior reunión y avance en las tareas relacionadas con la documentación.

También se repartieron las tareas extras.

## Acuerdos y decisiones

- La sesión de clase se dedicaría a la revisión de las pull requests, resolución de dudas que surgieron de la anterior reunión y avance en las tareas relacionadas con la documentación.
- Con respecto a las tareas extras E1 (#66):
  - Lidia decidió realizar la E1.1 (#63)
  - Adrián decidió realizar la E1.2 (#62)
  - Javier decidió realizar la E1.3 (#67)

## Próxima reunión

- **Fecha y hora sugerida:** 22/02/2025 - 18:30
- **Lugar sugerido:** Discord (reunión telemática)
- **Asuntos a tratar:** 
    - Preparación de la release
    - Ejecución del despliegue