---
title: Reunión de despliegue 2
slug: /sprint1/reunion6
---

# Acta de reunión: Reunión de despliegue 2

- **Fecha y hora:** 23/02/2025 - 20:00-21:40
- **Lugar:** Discord (reunión telemática)

## Asistentes

| Nombre                        | Correo                    | Presente/Ausente |
|-------------------------------|---------------------------|------------------|
| Lidia Ning Fernández Casillas | lidiaestudios14@gmail.com | ✅ Presente     |
| Javier Luque Ruiz             | javluqrui@alum.us.es      | ✅ Presente     |
| Raquel Ortega Almirón         | raqortalm@alum.us.es      | ✅ Presente     |
| Lucía Ponce García de Sola    | lucpongar@alum.us.es      | ✅ Presente     |
| Adrián Robles Borrego         | adrrobbor@alum.us.es      | ✅ Presente     |
| Borja Vera Casal              | borvercas@alum.us.es      | ✅ Presente     |

## Orden del día

1. Preparación de la release
2. Ejecución del despliegue

## Desarrollo de la reunión

Se realizó la tarea A1.6 (#23). Borja preparó la release con el resto del equipo mientras Lucía se registraba en App Engine y reclamaba los créditos.

Surgieron dudas sobre como administrar las épicas en el dashboard y los issues relacionados con el despliegue.

La épica A1.8 queda pendiente puesto que se requiere la Sprint Review y la retrospectiva.

## Acuerdos y decisiones

- La épica A1.8 no se realizará para esta primera release, pero se completará antes de la entrega.
- Se consultaran las dudas sobre la épica A1.6 al profesor.

## Próxima reunión

- **Fecha y hora sugerida:** 25/02/2025 - 21:00
- **Lugar sugerido:** Discord (reunión telemática)
- **Asunto a tratar:** 
    - Retrospectiva del sprint