---
title: Sprint Planning 2
slug: /sprint1/reunion3
---

# Acta de reunión: Sprint Planning 2

- **Fecha y hora:** 13/02/2025 - 21:00-21:50
- **Lugar:** Discord (reunión telemática)

## Asistentes

| Nombre                        | Correo                    | Presente/Ausente |
|-------------------------------|---------------------------|------------------|
| Lidia Ning Fernández Casillas | lidiaestudios14@gmail.com | ✅ Presente     |
| Javier Luque Ruiz             | javluqrui@alum.us.es      | ✅ Presente     |
| Raquel Ortega Almirón         | raqortalm@alum.us.es      | ✅ Presente     |
| Lucía Ponce García de Sola    | lucpongar@alum.us.es      | ✅ Presente     |
| Adrián Robles Borrego         | adrrobbor@alum.us.es      | ✅ Presente     |
| Borja Vera Casal              | borvercas@alum.us.es      | ✅ Presente     |

## Orden del día

1. Reparto de tareas
2. Problemas encontrados

## Desarrollo de la reunión

Se continuó el Sprint Planning, repartiendo las tareas faltantes excepto la A1.7, a la espera de su correspondiente clase de teoría.

Además, se plantearon numerosas dudas con respecto al proyecto, que se preguntarían al profesor el lunes posterior. No se sabía de qué trataba la tarea A1.7, puesto que no se había estudiado CMDB, la estrategia de ramas no había quedado del todo clara y no se sabía con qué método se debía realizar la gráfica de los commits.

## Acuerdos y decisiones

- En la clase posterior el grupo preguntará al profesor sobre la tarea A1.7, la estrategia de ramas y la gráfica de los commits.
- Sobre el A1.3 (#14):
  - Cada miembro del grupo identificará sus propios conflictos y cómo los resolvió.
  - Lidia añadirá el historial de versiones del proyecto (#68)
  - Adrián añadirá el gráfico de los commits (#43)
- Sobre el A1.5 (#16):
  - Javier realizará la parte backend del A1.5.1 (#30)
  - Raquel realizará la parte frontend del A1.5.1 (#38)
  - Lidia realizará la tarea A1.5.2 (#40)
  - Lucía realizará la tarea A1.5.3 (#33)
  - Borja realizará la tarea A1.5.4 (#53)
- Sobre el A1.6 (#23): Se realizará en grupo durante una próxima reunión.
- Se pospone el reparto del A1.7 (#32) hasta su explicación teórica.
- Sobre el A1.8 (#36):
  - Lucía realizará la tarea A1.8.1 (#60)
  - Raquel realizará la tarea A1.8.2 (#59)
  - Lidia realizará la tarea A1.8.3 (#52)
  - Adrián realizará la tarea A1.8.4 (#49)

## Próxima reunión

- **Fecha y hora sugerida:** 17/02/2025 - 15:35
- **Lugar sugerido:** Aula A0.30
- **Asunto(s) a tratar:** 
    - Tareas completadas/a revisar
    - Problemas encontrados