---
title: Weekly Stand-Up Meeting 1
slug: /sprint3/reunion1
---

# Acta de reunión:  Weekly Stand Up Meeting 1

![Logo Universidad de Sevilla](../../img/banner.jpg) 


- **Fecha y hora:** 31/03/2025 - 16:10-16:16
- **Lugar:** Aula A0.30

## Asistentes

| Nombre                        | Correo                    | Presente/Ausente |
|-------------------------------|---------------------------|------------------|
| Lidia Ning Fernández Casillas | lidiaestudios14@gmail.com | ✅ Presente     |
| Javier Luque Ruiz             | javluqrui@alum.us.es      | ✅ Presente     |
| Raquel Ortega Almirón         | raqortalm@alum.us.es      | ✅ Presente     |
| Lucía Ponce García de Sola    | lucpongar@alum.us.es      | ✅ Presente     |
| Adrián Robles Borrego         | adrrobbor@alum.us.es      | ✅ Presente     |
| Borja Vera Casal              | borvercas@alum.us.es      | ❌ Ausente     |

## Orden del día

1. Planificación de trabajo en el aula
2. Realización del Sprint Planning

## Desarrollo de la reunión

Primera reunión tras la entrega y finalización del Sprint 2. Todos los miembros del equipo estuvieron presentes, excepto Borja, quien no pudo asistir por motivos personales. Con esta reunión, se dio inicio oficial al Sprint 3 del proyecto del curso. A continuación, se destacan las contribuciones de cada miembro presente en la reunión:

- Lucía informó que había creado la mayoría de las issues correspondientes a este nuevo sprint en ZenHub. Indicó que estas issues debían ser revisadas para verificar si la división de tareas se había realizado correctamente o si era necesario realizar algún ajuste. Además, sugirió que, durante la clase, el equipo se centrara en estimar los puntos de historia asociados a todas las issues mencionadas anteriormente, propuesta con la cual todo el equipo estuvo de acuerdo.

- Lidia comentó que, respecto a la estimación de las issues creadas en ZenHub, algunas de ellas no podrían ser estimadas con precisión debido a la falta de información aún no proporcionada por el profesorado. Explicó que aún no se habían impartido las clases teóricas que ofrecían un entendimiento más profundo sobre ciertos aspectos de las issues.

- Adrián estuvo de acuerdo con los comentarios de sus compañeras y consideró apropiado aprovechar la clase para realizar la planificación del sprint.

- Raquel también estuvo conforme y compartió la misma opinión que sus compañeras respecto a los temas planteados.

- Javier no expresó objeciones y consideró que la planificación era adecuada.

## Acuerdos y decisiones

- Durante la sesión de prácticas se realizará el Sprint Planning.

## Próxima reunión

- **Fecha y hora sugerida:** 07/04/2025 - 15:30
- **Lugar sugerido:** Aula A0.30
- **Asunto(s) a tratar:** 
    - Avance general de las tareas