---
title: Weekly Stand-Up Meeting 3
slug: /sprint3/reunion3
---

# Acta de reunión:  Weekly Stand Up Meeting 3

![Logo Universidad de Sevilla](../../img/banner.jpg) 

- **Fecha y hora:** 21/04/2025 - 15:30-15:35
- **Lugar:** Aula A0.30

## Asistentes

| Nombre                        | Correo                    | Presente/Ausente |
|-------------------------------|---------------------------|------------------|
| Lidia Ning Fernández Casillas | lidiaestudios14@gmail.com |  ❌ Ausente        |
| Javier Luque Ruiz             | javluqrui@alum.us.es      | ✅ Presente     |
| Raquel Ortega Almirón         | raqortalm@alum.us.es      | ✅ Presente     |
| Lucía Ponce García de Sola    | lucpongar@alum.us.es      |  ❌ Ausente        |
| Adrián Robles Borrego         | adrrobbor@alum.us.es      | ✅ Presente     |
| Borja Vera Casal              | borvercas@alum.us.es      | ✅ Presente     |

## Orden del día

1. Avance general de las tareas

## Desarrollo de la reunión

Reunión realizada el lunes 21 de abril por los miembros del grupo Borja, Javier, Adrián y Raquel. Lucía y Lidia no pudieron asistir por motivos personales; sin embargo, mediante la aplicación de mensajería WhatsApp, antes de que esta se llevara a cabo, ambas compartieron las tareas que habían realizado y las que iban a realizar. A continuación, se detallan las aportaciones de cada miembro:

- **Borja** comentó brevemente que no había terminado ninguna tarea hasta el momento.

- **Javier** indicó que había finalizado una de las solicitudes de servicio publicadas en el portal de iTop.

- **Adrián** informó que había completado correctamente una solicitud de servicio, al igual que Javier, y que además había resuelto una incidencia.

- **Raquel** comentó que no estaba del todo segura de si había finalizado correctamente la resolución de una de las incidencias que tenía asignadas.

- **Lidia**, pese a no poder asistir, resolvió sin problemas una de las solicitudes de servicio y una incidencia. Además, se encargó de la tarea correspondiente al Pricing del Customer Agreement, asegurándose previamente de consultar con sus compañeros para que hubiera consenso sobre los apartados definidos.

- **Lucía** compartió que, en su rol como desarrolladora, elaboró el acta del Sprint Planning, tarea que implicó una considerable carga de trabajo. Además, comentó que Borja y ella debían coordinarse para definir qué API integraría cada uno y cómo gestionar el token de acceso. Como Project Manager, manifestó su preocupación por la cantidad de trabajo acumulado y la cercanía de la entrega del proyecto, sugiriendo la necesidad de aumentar la eficiencia y el ritmo de trabajo por parte de todo el equipo.

## Acuerdos y decisiones

La reunión sirvió para actualizar el estado de las tareas individuales y compartir inquietudes organizativas, destacando la importancia de la coordinación y del cumplimiento de los plazos para lograr una entrega exitosa del proyecto.

## Próxima reunión

- **Fecha y hora sugerida:** 28/04/2025 - 15:30
- **Lugar sugerido:** Aula A0.30
- **Asunto(s) a tratar:** 
    - Avance general de las tareas y asuntos previos a la entrega