---
title: Weekly Stand-Up Meeting 2
slug: /sprint3/reunion2
---

# Acta de reunión:  Weekly Stand Up Meeting 2

![Logo Universidad de Sevilla](../../img/banner.jpg) 

- **Fecha y hora:** 07/04/2025 - 15:30-15:40
- **Lugar:** Aula A0.30

## Asistentes

| Nombre                        | Correo                    | Presente/Ausente |
|-------------------------------|---------------------------|------------------|
| Lidia Ning Fernández Casillas | lidiaestudios14@gmail.com | ✅ Presente     |
| Javier Luque Ruiz             | javluqrui@alum.us.es      | ✅ Presente     |
| Raquel Ortega Almirón         | raqortalm@alum.us.es      | ✅ Presente     |
| Lucía Ponce García de Sola    | lucpongar@alum.us.es      | ✅ Presente     |
| Adrián Robles Borrego         | adrrobbor@alum.us.es      | ✅ Presente     |
| Borja Vera Casal              | borvercas@alum.us.es      | ✅ Presente     |

## Orden del día

1. Avance general de las tareas
2. Planificación de trabajo en el aula

## Desarrollo de la reunión

Segunda reunión tras el comienzo del Sprint 3 del proyecto. Todos los miembros del equipo estuvieron presentes. Durante la reunión, se discutieron las tareas que se habían completado, las que estaban en progreso y las pendientes, y se realizaron sugerencias sobre las actividades a abordar durante esta clase. A continuación, se detallan las aportaciones de cada miembro:

- Lucía informó que había reportado la incidencia y la solicitud de servicio al grupo correspondiente, además de haber elaborado la plantilla del Customer Agreement (CA), sobre la cual tenía algunas dudas que planeaba consultar con el profesor. Por otro lado, sugirió que, durante esta clase, el equipo se enfocara en definir los conceptos relacionados con precios, límites de uso, SLAs y las APIs que el grupo implementará, con el objetivo de tener todos esos aspectos claramente establecidos y poder avanzar en el trabajo de desarrollo.

- Lidia comentó que, durante la semana anterior, había revisado la Pull Request de Lucía sobre la plantilla del Customer Agreement y que también había reportado las incidencias y la solicitud de servicio al grupo que le había tocado. A su vez, manifestó estar de acuerdo con la propuesta de definir todos los conceptos necesarios para comenzar el trabajo, y mencionó que también tenía algunas dudas que le gustaría plantear al profesor.

- Raquel indicó que, durante la semana pasada, había reportado las incidencias y la solicitud de servicio correspondientes a través de iTop, y que coincidía con la opinión de Lucía sobre la planificación de esta clase.

- Adrián comentó que había creado la plantilla de la retrospectiva y que, durante esta clase, tenía la intención de completar el reporte de incidencias y la solicitud de servicio, con el fin de cumplir con el plazo de entrega de esta tarea. Estuvo de acuerdo con la sugerencia de Lucía.

- Javier informó que, durante la semana pasada, había creado la plantilla Niko Niko y que, al igual que Adrián, pensaba realizar en esta clase la tarea de incidencias y solicitud de servicio. También estuvo de acuerdo con lo propuesto por Lucía.

- Borja señaló que había completado la tarea de reportar las incidencias y la solicitud de servicio a su grupo correspondiente y expresó su conformidad con la planificación propuesta por Lucía para esta clase.

## Acuerdos y decisiones

- Durante la sesión de prácticas cada miembro se enfocará en seguir desarrollando y completando las tareas que le fueron asignadas a cada uno, además de preguntarle al profesor las cuestiones planteadas en la reunión.

## Próxima reunión

- **Fecha y hora sugerida:** 21/04/2025 - 15:30
- **Lugar sugerido:** Aula A0.30
- **Asunto(s) a tratar:** 
    - Avance general de las tareas